---
title: "UTS Datmin"
output:
  word_document: default
  html_document: default
---

```{r setup, include=FALSE}
knitr::opts_chunk$set(echo = TRUE)
```
```{r message=FALSE, warning=FALSE}
library(psych)
library(caret)
```
### Baca Data
```{r}
data1<- read.csv("D:/datauts/data.csv", header=FALSE)
head(data1)

```
### Baca Data
```{r}
erel<- read.csv("D:/datauts/data.csv", header=FALSE)
head(erel)
str(erel)

```
### Konversi Data
Mengubah variabel **V3** dan **V8** **V11****V15**menjadi bertipe factor
```{r}
erel$V3  <- as.factor(erel$V3)
erel$V8 <- as.factor(erel$V8)
erel$V11 <- as.factor(erel$V11)
erel$V15 <- as.factor(erel$V15)
str(erel)
```

### Pair Plot

```{r}
pairs.panels(erel)
```

Terlihat korelasi antara variabel tidak terlalu signifikan, kita misalkan tidak ada multikolinear. Pada kasus asli harap diuji dengan uji multikolinearitas


### Split Data
Memecah data menjadi data training(80% dari data awal) dan data test (20% dari data awal)
```{r}
set.seed(1234)
sampel <- sample(2, nrow(erel), replace = T, prob = c(0.8,0.2))
trainingdat <- erel[sampel==1, ]
testingdat <- erel[sampel==2, ]
print(paste("Jumlah Train Data: ", nrow(trainingdat), "| Jumlah Test Data: ", nrow(testingdat)))
```

### Buat Model

```{r}
modellogreg<-glm(V1~ V9+V10+V12+V16, data=trainingdat, family = binomial(link="logit"))
summary(modellogreg)
```

#### Koefisien model
```{r}
coefficients(modellogreg)
```
Model regresi yang didapat
Ln P/1-P = 3.3404785 +  18.2908575 V9 +0.6727393V10  -0.1894845V12  -0.4271787V16
#### Melakukan Prediksi

```{r}
prediksilogreg <- predict(modellogreg, testingdat, type="response") #output berupa peluang
prediksilogreg
```

Menyaring prediksi, lebih besar dari 0.05 dikategorikan 1 (admit) selain itu dikategorikan 0 (tidak diadmit)

```{r}
pred <- ifelse(prediksilogreg>0.5, 1, 0)
pred
```

#### Confusion Matrix
confusionMatrix (table(pred, testingdat$V1))

